臺北高等行政法院判決　　　　　　　　　　　九十年度訴字第五二三四號
　　　　　　　　　　　　　　　.
　　原　　　告　甲○○
　　訴訟代理人　乙○○
　　被　　　告　行政院國軍退除役官兵輔導委員會
　　代　表　人　楊德智(主任委員會)
　　訴訟代理人　丙○○
右當事人間因申請榮民就養事件，原告不服行政部中華民國九十年六月十四日台九十
訴字第○三五一二七號訴願決定，提起行政訴訟。本院判決如左：
　　主  文
訴願決定及原處分均撤銷。
訴訟費用由被告負擔。
　　事  實
一、事實概要：原告於民國（下同）八十七年七月一日向被告申請就養，經被告依行
    為時國軍退除役官兵就養安置辦法第五條第一項第六款不予安置。原告於八十八
    年四月二十一日再次申請就養，亦均經被告答復不合辦理。原告復向總統府提出
    陳情，經該府公共事務室函行政院移由被告卓處逕復，被告函請其澎湖縣榮民服
    務處再為瞭解，並簽具體建議，報會研處，並副知原告。原告再於八十九年九月
    五月提出申請書，請准其就養，被告以八十九年九月十五日（八九）輔貳字第一
    七六七一號書函請其澎湖縣榮民服務處再派員婉釋安養宗旨，並副知原告。嗣原
    告以其申請安置就養，迄未獲復，於同年十一月四日，依訴願法第二條逕向行政
    院提起訴願。嗣被告於訴願中，以八十九年十二月八日（八九）輔貳字第二二六
    五六號函復未便同意原告就養，行政院亦於九十年六月四日以台九十訴字第○三
    五一二七號訴願決定將原告訴願駁回。原告不服，遂提起本件行政訴訟。
二、兩造聲明：
　(一)原告聲明：1.訴願決定及原處分均撤銷。
              2.訴訟費用由被告負擔。
　(二)被告聲明：1.駁回原告之訴。
              2.訟訟費用由原告負擔。
三、兩造爭點：原告是否符合國軍退除役官兵就養安置辦法第五條第一項不予安置之
              規定？
　(一)原告主張之理由：
　　1.程序部分：
　　　原告為國軍退除役榮民，符合國軍退除役官兵就養安置辦法規定，依法申請就
　　　養，未獲准。爰再就不准就養所持理由，於八十九年九月五日再次申請，檢證
　　　陳述，惟遲不核復，原告乃依訴願法第二條規定，逕向行政院提起訴願。被告
　　　對原告之訴願，以八十九年十一月二十九日（八九）輔貳字第二一七○八號函
　　  提出答辯外，復派員囑原告另行檢証申請就養。業經被告所屬澎湖服務處以（
      八九）澎縣處字第二七二八號函，呈報被告鑒核，嗣澎湖服務處依據被告八十
      九年十二月八日輔貳字第二二六五六號函以八十九年十二月十五日（八九）澎
      縣處字第二八五一號函復不准就養。此不准就養之函件應屬新處分。又被告作
      成此新處分係依據原告在提起訴願後另行提出就養申請所做成。原告經檢證以
      九十年一月十三日向被告提出申覆，並副請行政院請併訴願案審酌。惟行政院
      訴願決定卻未經查證，完全採信被告八十九年十二月八日輔貳字第二二六五六
      號不准就養之新處分理由予以駁回。程序顯有達誤。
　　2.實體部分：
　　　查訴願決定所持理由無非依據被告八十九年十二月八日（八九）輔貳字第二二
　　　六五六號函不准就養以外，以：原告擁有田賦七筆、土地五筆，公告現值為一
　　　百九十四萬元，在馬公市中心有三層樓房一棟，一樓店面地下室出租釣具行，
　　　月租五千元，其餘樓房自用，長、次子、媳婦從事公職，媳婦並為正義餅行店
　　　東，八十八年綜合所得一百六十七萬餘元，並以此認定每月收入超過榮民就養
　　　給與，生活應無慮，仍引用國軍退除役官兵就養安置辦法第五條第一項第五、
　　　六款規定暫無安置必要云云，惟查：
　　　(1)田賦七筆、土地五筆，總價一百九十四萬元即屬不實，何況該十二筆土地除
　　　　座落於馬公樓房外，餘均荒廢未能耕作，且持分為十五分之一及五分之一，
　　　　不等於總面積一百三十五坪，每筆土地不及十坪，根本無從耕作，焉能依靠
　　　　有何收入。
　　　(2)正義餅行獨資，店東是陳高本，此有營利事業登記證為憑。被告張冠李戴，
　　　　明顯違誤。
　　　(3)查國軍退除役官兵就養安置辦法第五條第一項第五款規定，固有指定本人或
　　　　配偶有不動產，經營事業、開設商號不予安置之規定；但此項規定應是每月
　　　　收入足以維持其生活者始有其適用。所稱足維持其生活，係以每月平均收入
　　　　超過當年榮家就養給予標準為準。同辦法第五條第二項亦有規定，換言之，
　　　　雖有不動產，但其收入必須超過給予標準，目前每月一萬二千四百四十四元
　　　　始符合不准安置就養要件。原告雖有土地十二筆，但均已荒廢並無法耕作而
　　　　有收入，且十二筆土地持分各僅十五分之一及五分之一不等，總面積一百三
　　　　十五坪，平均每筆不及及十坪（建地有祖厝已倒塌無人居住）。如此狹小耕
　　　　作面積縱予耕作，亦不可能有一萬二千四百四十四元收入，請派員實地勘查
　　　　不難發現事實。原告前於訴願書亦檢附該土地荒廢法院勘查文件佐證。然被
　　　　告不顧及事實上有無足以維持其生活之收入，僅以擁有土地十二筆即推定足
　　　　以維持生活明顯有誤。
　　　(4)同辦法第五條第一項第六款規定其配偶或子女有固定職業，有能力扶養足以
　　　　維持其生活者，為不予安置就養要件。查原告現居住房屋一樓租借他人營商
　　　　，但每月固定租金僅有五千元，年收入六萬元。二子媳服務公職年收入一百
　　　　六十七萬元，全家總收入一百七十三萬元，扣除二子媳房屋貸款，每個月應
　　　　支付房屋本息四萬零九百六十四元，全年四十八萬二千八百九十二元，剩餘
　　　　一百二十四萬七千元，全家十人十二個月計，每月收入以低於被告所定足以
　　　　維持其生活標準一萬二千四百四十四元。被告所稱全年收入扣除房貸，每月
　　　　平均收入仍超過榮民就養給予，完全子虛。
　　3.又原告始終不能苟同者，被告對於申請就養安置之榮民，准否安置大部分依據
　　　乃承辦單位主觀之認定。只要欲准予安置者，僅由申請人檢附本人相關資料即
　　　予核准。倘不准安置者，即必須檢附全家大小子女媳婦資料一一審核刁剔。上
　　　項事實只要被告提出八十七年起（原告八十七年申請安置）核准安置名冊予以
      查證，事實即可浮現。下列事實說明被告百般刁剔：
　　　(1)八十七年申請安養就置，不准理由，指仍經營泉利行。事實上已於八十四年
　　　　三月一日歇業，有澎湖縣政府歇業核准通知書為證。
　　　(2)訴願答辯指原收入利息七萬元。事實上依國稅局所得資料僅有一千五百六十
　　　　七元。
　　　(3)澎縣處字第二八五一號函不准就養理由指全年收入共一百六十七萬元，扣
　　　　除房貸，每月平均收入仍超過榮民就養標準。不實詳情如前述2.(4)。
　　　(4)訴願決定妄指田賦七筆、土地五筆，公告總值一百九十四萬元，在馬公市中
　　　　心有三層樓房。事實上田賦、土地樓房地總值一百九十四萬元，並非田賦、
　　　　土地一百九十四萬元，故意誤導，且樓房並非在市中心。
    4.訴願決定程序不合請究明：
　　　原告是八十九年九月五日聲請就養給與，被告遲不核定，原告乃依訴願法第二
　　　條規定逕向行政院提起訴願，其爭訴基礎應為原告八十九年九月五日之聲請書
　　　，有被告向行政院提出訴願答辯書狀八十九年九月十五日輔式字第一七六七一
　　　號函為證，此項爭訟基礎亦經本院於九十一年四月二十三日準備程序中一再質
　　　問所確認之事實。然訴願決定，卻非以原告八十九年九月五日聲請狀為論據，
　　　而以原告於八十九年十一月一日向行政院提出訴願後，被告所屬澎湖服務處另
　　　囑原告再行檢證提出申請就養（前後申請文件可證）以未列明發文日期之（八
　　　九）澎縣處字第二七二八號函轉報被告，之後被告始以八十九年十二月八日輔
　　　式字第二二六五六號函核定不准，澎湖服務處才以八十九年十二月十五日（八
　　　九）澎縣處字第二八五一號檢還申請文件，此項否准應非本件爭訟之基礎。惟
　　　行政院訴願決定，卻以此非爭訟基礎之另處分，誤認為原告爭訟之處分，進而
　　　作成駁回決定。此並有本院準備程序通知書引用被告非爭訟基礎之八十九年十
　　　二月八日輔式字第二二六五六號函謂原處分書文號得證。行政院訴願決定明
　　　顯程序不合，基於程序不合，實體不究原則，敬請撤銷該瑕疵決定。
　　5.被告答辯書狀，故意遺漏重要文字「或」：
　　　查國軍退除役官兵就養安置辦法第三條第一項第三款規定適用對象有二：(一)因
　　　體能傷殘，失去工作能力。(二)年老生活無著者。此有該條款明列甚明。惟被告
　　　對本件訴訟不但一再捏造事實，竟連向本院提出答辯書狀理由：「故意將因體
　　　能傷殘，失去工作能力或年老生活無著者．．．」之「或」字漏植，明顯是故
　　　意誤導本院之審判。此也有準備程序庭中，受命法官質問原告「身體是否傷殘
　　　」而未顧及該款「或」年老生活無著者之適用條件。又有已核准榮民申請就養
　　　給與除了極小部分確是因體能傷殘，失去工作能力外，絕大部分均是依該辨法
　　　三款「或年老生活無著者」為就養對象可證。
　　6.法律之前人人平等，並為法治國家，應遵守原則（憲法七條參照）。只要被告
　　　對於榮民申請就養給與均依法平等對待，原告絕不會徒增訴累（行政程序法第
　　　六條參照）。已核准就養給與榮民均依原告審核原則，將榮民財產所得包括配
　　　偶，子女甚至媳婦，不論共同住戶或分別居住均予列計作為核算榮民所得。又
　　　依被告八十七年九月二十四日輔式字第一五八○七號否准就養所指：如爾後生
　　　活改善應予中止就養，並非每一榮民應享之權益，未知之前核准就養生活已改
　　　善者，被告已予中止就養否，請審酌？
    7.於九十一年四月二十三日準備程序庭中，受命法官命令被告就房貸應否在所得
　　　中扣減暨提出原告所得詳細明表呈庭，並副知原告，惟截止已有二十多天，即
      將進行言詞辯論，原告尚未收到被告該項文件，併予敘明。
　(二)被告主張之理由：
    1.原告所提榮民就養條件已由被告於九十一年四月廿日之榮光周刊報導，被告之
    　楊主任委員於立法院答覆放寬乙節，經查原告所提之訴訟標的，係被告八十九
    　年十二月八日（八九）輔貳字第二二六五六號處分，至原告所提放寬就養條件
    　所依據之「國軍退持除役官兵就養安置辦法」，則於九十一年二月十五日始修
    　正發布，並於九十一年二月廿日在行政院公報公布施行，此與八十九年所為之
    　處分無涉，合先敘明。
　　2.就國軍退除役官兵養安置辦法第三條第一項規定，安置就養係以現役官兵因作
　　　戰受傷成殘退除役者、現役官兵因公致病成殘退除役者及退除役官兵因體能傷
　　　殘，失去工作能力，年老生活無著者為對象，並非每一位榮民普遍均享有就養
　　　安置之權益。且被告公費安養預算員額，係經行政院審核、立法院通過，由政
　　　府編列預算支應，在員額與經費均受到相當限制之情況下，故須訂定審核標準
　　　及相關驗證規定，俾精確掌握就養員額。
　　3.又同辦法第五條第一項規定，退除役官兵，具有左列情形之一者，不予安置；
　　　其中第五款、第六款即規定，本人或配偶置有不動產、經營事業、開設商號，
　　　或其配偶或子女有固定職業或支領月退休俸（金），有能力扶養足以維持其生
　　　活者。不予安置。另同條第二項規定：前項各款所稱足以維持其生活者，係以
　　　每月平均收入超過當年榮家就養給與標準為準。基此，被告安置榮民就養，必
　　　須請當事人檢附最近一年度經稅務機關核定之全戶（含本人、配偶、子、媳、
　　　女）綜合所得證明及財產歸戶清單，經審核全戶平均所得低於當年度榮家就養
　　　給與標準者，始符合就養條件。
 　 4.家庭之平均所得，係為審酌能否維持生活之標準，至是否需貸款購屋，本屬個
　　　人理財置產及維持生活方式，如同購買自用小客車或冰箱、電視等，不應自平
　　　均所得中扣除並轉嫁要求政府補助。且原告之兩子均有固定及良好職業，應有
　　　能力奉養父母，而原告亦擁有多筆不動產、有固定租賃收入，全戶每人每月平
　　　均所得超過榮民就養給與額度標準，生活應可維持。被告審核原告所附資料後
　　　，參照國軍退除役官兵就養安置辦法第五條第一項第五、六款之意旨，其本人
　　　或配偶置有不動產，或子女有固定職業或支領月退休俸（金），有能力扶養足
　　　以維持其生活者，不予安置之規定；於民國八十九年十二月八日（八九）輔貳
　　　字第二二六五六號函所為不予原告就養安置之處分，尚無不當。
    5.原告稱媳婦非正義餅行店東乙節，經查原告申請就養時所附澎湖縣戶籍登記簿
 　   ，其長媳陳鳳琴職業欄中確實記載為「正義餅行店東」，被告所指並非杜撰。
    6.原告提出在馬公市三層樓房一樓出租釣具行，因經濟景氣不佳，歇業他遷，已
　　　無月租五千元部分，經查被告八十九年申請就養時，所附資料中即附有租約乙
　　　紙，租期自八十九年十月一日至九十二年十月一日止，每月租金新台幣伍千元
　　　，又查澎湖縣稅捐稽徵處函，係回復原告九十一年二月四日申請書辦理，足證
  　　八十九年申請就養時，房屋除自住外尚可出租並收取租金維持生計。
 　 7.原告所指澎湖縣榮服處函復說明中述及「縱扣除所附房貸每月仍超過榮民就養
 　 　給與標準」字句，認係同意扣除房貸等情；然家庭之平均所得，為審酌能否維
  　　持生活之標準，至是否需貸款購屋，本屬個人理財置產及維持生活之方式，本
  　　應量入為出，如同購買自用小客車或冰箱、電視等，不應自平均所得中扣除並
  　　轉嫁要求政府補助，基此，上述語句，應係承辦單位就審查情形認不予安置之
  　　加強語句，非可扣除房貸之意。復查原告八十九年申請就養所附土地銀行澎湖
  　　分行兩紙、中央公教輔建住宅貸款全部資料查詢單等資料，皆係八十七年七、
　　　八月份之單據，並非八十九年申請時所繳金額，且三張單據中僅「中央公教輔
　　　建住宅貸款全部資料查詢單」始明白顯示「住宅貸款」用途，當時承辦人以該
　　　查詢單所列每月所繳一萬零七百三十元之房貸數額扣除全戶所得計算，每人每
　　　月平均所得仍超過榮民就養給與標準，而為「縱扣除所附房貸每月仍超過榮民
　　　就養給與標準」之加強語句，應可理解。
　　8.原告於八十九年十一月份申請就養，依原告申請就養所附之八十八年度全戶綜
　　　合所得暨財產歸戶清單等資料顯示，原告個人擁有澎湖縣馬公市田賦七筆、土
　　　地五筆、房屋乙幢，公告現值一九四萬餘元，其中在馬公市之三層樓住屋乙幢
　　　，一樓店面租予釣具行，每月收取租金五千元，其餘樓層自用。兩子分別任職
　　　警界及海岸巡防署，長媳在馬公市民代會服務。經審酌原告申請就養所附之所
　　　得暨財產資料顯示，全戶年度總所得實際為一百七十四萬一千二百八十五元（
　　　含房屋租金六萬元），除以十二個月，再除以十口，每人每月平均所得一萬四
　　　千五百一十元，超過就養給與額度標準（八十九年每月一萬二千四百四十四元
　　　）且擁有不動產並出租，生活可維持，不予安置。
　　理  由
一、按「人民因中央或地方機關對其依法申請之案件，於法定期間內應作為而不作為
    ，認為損害其權利或利益者，亦得提起訴願。前項期間，法令未規定者，自機關
    受理申請之日起為二個月。」、「受理訴願機關未為前項決定前，應作為之機關
    已為行政處分者，受理訴願機關應認訴願為無理由，以決定駁回之。」訴願法第
    二條及第八十二條第二項分別定有明文。從而，依訴願法第二條第一項所提起之
    訴願，在受理訴願機關作成決定之前，原接受申請事件之機關（通常即為應作為
    機關）得隨時補行處分，其已作成行政處分者，依同法第八十二條第二項之規定
    ，受理訴願機關應認訴願為無理由，以決定駁回之。惟因應作為之機關補行處分
    之內容不外兩類：一為滿足相對人之申請，一為全部或部份拒絕相對人之申請，
    前者相對人不致有後續之爭訟，後者相對人如有不服，因該項規定之故，相對人
    須以不服拒絕申請為由再次提起訴願，而後續行行政訴訟法第五條第二項之訴訟
    。參諸行政法院（現已改制最高行政法院）七十六年度判字第一八四八號判決「
    遲為之訴願決定，對原告已合法逕行提起之再訴願，應無影響，並無令原告必對
    該遲為之訴願決定，負有另行提起再訴願之責任。」之意旨，就訴願與行政訴訟
    之關係，亦有其適用，亦即仍應依法定程序審理裁判，不得以已有行政處分，如
    有不服應另循法定程序救濟為由，駁回原告之訴。查本件原告於八十九年九月五
    日向被告申請就養，因被告未於兩個月期間內為行政處分，原告旋於同年十一月
    四日逕向行政院提起訴願，嗣被告於訴願中之八十九年十二月九日始補作駁回原
    告申請之行政處分，而行政院亦於九十年六月四日為訴願駁回決定，揆諸前揭說
    明，本院仍應為實體之審理，合先敘明。
二、次按「國軍退持除役官兵就養安置辦法」於九十一年二月十五日修正發布，於九
    十一年二月二十日公布施行，依中央法規標準法第十八條「各機關處理人民聲請
    許可案件適用法規時，除依其性質應適用行為時之法規外，如在處理程序終結前
    ，據以准許之法規有變更者，適用新法規。但舊法規有利於當事人而新法規未廢
    除或禁止所聲請之事項者，適用舊法規。」意旨，因本件原告係於八十九年九月
    五日向被告提出申請，而被告於同年十二月八日補作處分，是本件仍應適用修正
    前之「國軍退持除役官兵就養安置辦法」甚明。
三、再按「退除役官兵申請安置就養，具有左列情形之一者，不予安置：五、本人或
    配偶有不動產、經營事業、開設商號，每月收入足以維持其生活者。六、其配偶
    或子女有固定職業或支領月退休俸（金），有能力扶養足以維持其生活者。」、
    「前項各款所稱足以維持其生活者，係以每月平均收入超過當年榮家就養給與標
    準為準。」為國家退除役官兵就養安置辦法第五條第一項第五款、第六款及第二
    項所分別明定。而八十九年度榮家就養給與標準為每月一萬二千四百四十四元。
四、查被告否准原告本件就養之申請，係以：(一)原告申請就養時所附澎湖縣戶籍登記
    簿，其長媳陳鳳琴職業欄中確實記載為「正義餅行店東」，(二)原告申請就養時，
    所附資料中即附有租約乙紙，租期自八十九年十月一日至九十二年十月一日止，
    每月租金新台幣伍千元，(三)原告申請就養所附土地銀行澎湖分行兩紙、中央公教
    輔建住宅貸款全部資料查詢單等資料，皆係八十七年七、八月份之單據，並非八
    十九年申請時所繳金額，(四)原告申請就養所附之八十八年度全戶綜合所得暨財產
    歸戶清單等資料顯示，原告個人擁有澎湖縣馬公市田賦七筆、土地五筆、房屋乙
    幢，公告現值一九四萬餘元，其中在馬公市之三層樓住屋乙幢，一樓店面租予釣
    具行，每月收取租金五千元，其餘樓層自用。兩子分別任職警界及海岸巡防署，
    長媳在馬公市民代會服務。經審酌原告申請就養所附之所得暨財產資料顯示，全
    戶年度總所得實際為一百七十四萬一千二百八十五元（含房屋租金六萬元），除
    以十二個月，再除以十口，每人每月平均所得一萬四千五百一十元，超過就養給
    與額度標準之每月一萬二千四百四十四元，且擁有不動產並出租，生活可維持等
    為據。
五、但查，(一)依國軍退持除役官兵就養安置辦法第五條第一項第六款之規定，原告之
    長媳、次媳非計入扶養原告之親屬之列，是被告將原告長媳陳鳳琴年收入二十萬
    七千八百二十一元及次息張懋鳳年收入三千七百五十一元併計入原告是否足以維
    持生活之給與標準範疇，即有不合。(二)原告申請就養時固附有租約一紙，惟租約
    之訂立係起自申請後之八十九年十月一日，原告一再陳稱該租約業已終止，房屋
    已為自用一節，觀租約所訂終期係九十二年十月一日，而澎湖縣稅捐稽徵處則於
    九十一年二月五日函被告以該屋一樓改住家使用，另衡諸常情，租約訂立後終止
    者，亦事所恆有，是該屋一樓實際租用情形不明，被告未予審究，徒以租約為據
    ，計算其收入，即有未洽。(三)依中央法規標準法第十八條之精神、被告自承國家
    退除役官兵就養安置辦法以有就養實際必要始為安置之原則及就養標準之訂定以
    觀，衡酌原告每月平均收入當以原告每月平均可實際取得之收入為計，始符立法
    要旨，原告申請就養時，其長子莊國雄與次子莊國俊之年收入各為七十三萬六千
    九百七十八元及七十三萬四百三十五元，惟其實際收入是否應如原告所主張扣除
    所得稅款之實際餘額為計，未見被告有所抗辯，有待進一步查明、勾稽。(四)依原
    告原處分卷所附「行政院國家退除役官兵輔導委員會澎湖縣榮民服務處訪晤申請
    就養榮民生活實況報告表」有關原告與其配偶不動產狀況、使用情形之記載如下
    ：依稅處資料記載，莊員本人擁有田賦、土地（旱地和建地）、房屋；田賦計七
    筆旱地三七一、二三平方公尺，現值一０八八０六元，持分一、七；建地三筆九
    ０、０八平方公尺現值一四八萬二一０四元，持分一、一三三三二；旱地二筆一
    ０八、七五平方公尺，現值十四萬一三七五元，持分０、二六六六。房屋有一四
    五、五平方公尺現值二十一萬二四００元。足見原告主張所有房地係持分，土地
    荒廢，難以利用，應屬可信，且依國軍退除役官兵就養安置辦法第五條第五款規
    定，係以申請人本人或配偶置有不動產，每月收入足以維持其生活為要件，苟申
    請人本人或其配偶雖有不動產，但無收入者如何處理，即有待斟酌，此亦未見被
    告提出資料說明，徒以原告及其配偶有上開不動產，即認原告不符合安置就養條
    件，要屬速斷。由於上開疑點牽涉給養標準之計算，未予釐清，即為處分，即有
    未洽。
六、綜上所述，原告於八十九年九月五日申請就養，被告於同年十二月八日所補作之
    遲到行政處分有前揭瑕疵，其據以否准原告之申請，即有不合，訴願決定未予糾
    正，亦有違誤，原告起訴指摘被告及訴願機關未詳予審酌其所提出之理由及證據
    ，尚非全無理由，訴願決定及原處分應予撤銷，由原處分機關詳究相關資料為勾
    稽後，另為適法之處分。爰判決如主文。
七、本件法律關係及事實已臻明確，兩造其餘攻擊防禦方法及所提證據，核與前開論
    斷結果無礙，爰不逐一論究，併此敘明。
據上論結，本件原告之訴為有理由，爰依行政訴訟法第九十八條第三項前段，判決如
主文。
中　　華　　民　　國　　九十一　　　年　　　六　　　　月　   　六   　　日
                 臺 北 高 等 行 政 法 院   第 六 庭
                                審 判 長 法  官　  林 樹 埔
                                         法  官　  曹 瑞 卿
                                         法  官　  闕 銘 富
右為正本係照原本作成。
如不服本判決，應於送達後二十日內，向本院提出上訴狀並表明上訴理由，如於本判
決宣示後送達前提起上訴者，應於判決送達後二十日內補提上訴理由書（須按他造人
數附繕本）。
中    華    民    國     九十一    年     六      月     七     日
                                          書記官     吳 芳 靜
